【裁判字號】    95,訴,40
【裁判日期】    950221
【裁判案由】    違反毒品危害防制條例
【裁判全文】
臺灣屏東地方法院刑事判決                95年度訴字第40號
公  訴  人  臺灣屏東地方法院檢察署檢察官
被      告  甲○○
                    （現於臺灣高雄女子監獄另案執行中）
上列被告因違反毒品危害防制條例案件，經檢察官提起公訴（94
年度毒偵字第2754號），被告於本院準備程序中就被訴事實為有
罪之陳述，經本院合議庭裁定由受命法官獨任依簡式審判程序審
理，判決如下：
    主  文
甲○○連續施用第一級毒品，累犯，處有期徒刑壹年捌月；又連
續施用第二級毒品，累犯，處有期徒刑壹年肆月。應執行有期徒
刑貳年拾月。
    事  實
一、甲○○前因施用毒品案件，經臺灣高雄少年法院裁定送觀察
    、勒戒，認無繼續施用傾向，於民國89年10月23日以89年度
    少調字第2031號裁定不付審理。再因施用毒品案件，經本院
    90年度毒聲字第1526號裁定送觀察勒戒後，經評定認有繼續
    施用傾向，並經本院以91年度毒聲字第191 號裁定送強制戒
    治，其間因戒治成效良好，經本院91年度毒聲字第1522號裁
    定停止戒治（保護管束期間至92年2 月7 日），刑罰部分則
    經本院91年度訴字第162 號判處有期徒刑10月確定，甫於93
    年1 月25日縮短刑期執行完畢。復因違反毒品危害防制條例
    案件，經本院於94年4 月29日以93年度訴字第855 號判處應
    執行有期徒刑2 年2 月（施用第一級毒品部分判處有期徒刑
    1 年4 月、施用第二級毒品部分判處有期徒刑1 年），且於
    同年6 月1 日確定。詎仍不知戒絕，竟又基於施用第一級毒
    品海洛因、第二級毒品甲基安非他命之概括犯意，自94年6
    月底某日起，至同年9 月30日23時許止（犯罪時間業經檢察
    官更正），在其位於屏東市謙正巷56之1 號住處，以將毒品
    海洛因稀釋後注入針筒再施打血管之方式，連續施用毒品海
    洛因多次，平均每2 日施用1 次；另以將毒品甲基安非他命
    置於玻璃吸食器內，下方點火加熱燒烤，再以口鼻吸食蒸發
    氣體之方式，連續施用第二級甲基安非他命多次，平均每4
    日施用1 次。嗣於同年10月1 日15時45分許，在屏東市○○
    路188 號前，因形跡可疑為警查獲。
二、案經屏東縣警察局屏東分局報告臺灣屏東地方法院檢察署檢
    察官偵查起訴。
    理  由
一、本件被告甲○○所犯係死刑、無期徒刑、最輕本刑為3 年以
    上有期徒刑以外之罪，其於本院準備程序中就被訴事實為有
    罪之陳述，經本院合議庭裁定由受命法官獨任依簡式審判程
    序，先予敘明。
二、上揭事實，訊據被告甲○○於本院審理中坦承不諱，而被告
    為警查獲後，經採尿送鑑定結果，均呈嗎啡、甲基非他命陽
    性反應，有台灣檢驗科技股份有限公司濫用藥物檢驗報告1
    份在卷可稽，是被告之自白，應與事實相符。又被告前因施
    用毒品案件，經臺灣高雄少年法院裁定送觀察、勒戒，認無
    繼續施用傾向，於89年10月23日以89年度少調字第2031號裁
    定不付審理。再因施用毒品案件，經本院90年度毒聲字第15
    26號裁定送觀察勒戒後，經評定認有繼續施用傾向，並經本
    院以91年度毒聲字第191 號裁定送強制戒治，其間因戒治成
    效良好，經本院91年度毒聲字第1522號裁定停止戒治（保護
    管束期間至92年2 月7 日），刑罰部分則經本院91年度訴字
    第162 號判處有期徒刑10月確定，甫於93年1 月25日縮短刑
    期執行完畢。復因違反毒品危害防制條例案件，經本院於94
    年4 月29日以93年度訴字第855 號判處應執行有期徒刑2 年
    2 月（施用第一級毒品部分判處有期徒刑1 年4 月、施用第
    二級毒品部分判處有期徒刑1 年），且於同年6 月1 日確定
    等情，有卷附臺灣屏東地方法院檢察署刑案資料查註紀錄表
    、同署全國施用毒品案件紀錄表、臺灣高等法院被告前案紀
    錄表在卷可考，是本件被告於上開停止戒治保護管束期滿5
    年內再犯施用第一級、第二級毒品犯行，自應依法論科。
三、按海洛因、甲基安非他命分別係毒品危害防制條例所定之第
    一級毒品、第二級毒品，均不得非法施用，是核被告甲○○
    所為，係犯毒品危害防制條例第10條第1 項、第2 項之施用
    第一級毒品、施用第二級毒品罪。被告為施用毒品海洛因、
    甲基安非他命而分別持有毒品之低度行為，已為其施用之高
    度行為所吸收，不另論罪。被告先後多次施用第一級、第二
    級毒品犯行，時間緊接，方法相同，觸犯構成要件相同之罪
    ，顯係基於概括犯意反覆為之，為連續犯，應依刑法第56條
    規定，從一重論以1 罪，並加重其刑。被告前因違反毒品危
    害防制條例案件，經本院91年度訴字第162 號判處有期徒刑
    10 月 確定，甫於93年1 月25日縮短刑期執行完畢，有臺灣
    屏東地方法院檢察署刑案資料查註紀錄表、臺灣高等法院被
    告前案紀錄表在卷可考，其於有期徒刑執行完畢5 年內再犯
    本件有期徒刑以上之2 罪，係屬累犯，均應依刑法第47條規
    定，各加重其刑，並均遞予加重之。被告所犯上開2 罪間，
    犯意各別，行為互殊，應予分論併罰。爰審酌被告前有毒品
    前科，且歷經多次戒斷毒品之保安處分程序已如前述，竟仍
    未徹底戒絕毒癮，顯見其意志不堅，無悔改之決心，有違政
    府制定毒品危害防制條例之立法美意及犯後之態度等一切情
    狀，並斟酌檢察官之求刑，分別量處如主文所示之刑，並定
    其應執行之刑。
據上論斷，應依刑事訴訟法第273 條之1 第1 項、第299 條第1
項前段，毒品危害防制條例第10條第1 項、第2 項，刑法第11條
前段、第56條、第47條、第51條第5款，判決如主文。
本案經檢察官王光傑到庭執行職務。
中    華    民     國   95     年    2     月   21    日
                     刑事第四庭   法  官  劉敏芳
以上正本證明與原本無異。
如不服本判決應於收受本判決送達後十日內向本院提出上訴書狀
，其未敘述上訴理由者，並得於提起上訴後十日內向本院補提理
由書狀（均須按他造當事人之人數附繕本）「切勿逕送上級法院
」
中    華    民    國    95    年    2     月    21    日
                                  書記官  許倬維
附錄本案論罪法條：
毒品危害防制條例第10條：
施用第一級毒品者，處6月以上5年以下有期徒刑。
施用第二級毒品者，處3年以下有期徒刑。


司法院資訊處製作；財團法人民間司法改革基金會備份。
